臺灣板橋地方法院刑事判決　　　　　　　　　　　　　九十三年度訴字第七０一號
　　公　訴　人　臺灣板橋地方法院檢察署檢察官
　　被　　　告　甲○○
右列被告因違反毒品危害防制條例案件，經檢察官提起公訴（九十三年度毒偵字第一
三四一號），經訊問被告為有罪陳述後，依簡式審判程序審理，並判決如左：
    主  文
甲○○施用第一級毒品，累犯，處有期徒刑捌月。扣案之注射針筒貳支均沒收。
    事  實
一、甲○○前於民國八十九年間，因施用第一級毒品海洛因案件，經本院以八十九年
    度毒聲字第五八一五號裁定送觀察、勒戒後，認無繼續施用毒品之傾向，由臺灣
    板橋地方法院檢察署檢察官於八十九年十月二十日，以八十九年度毒偵字第六二
    ０六號為不起訴處分確定；復於九十年間，因施用第一級毒品海洛因案件，經本
    院以九十年度毒聲字第三九八六號裁定送觀察、勒戒後，認有繼續施用毒品之傾
    向，復經本院以九十年度毒聲字第四三八五號裁定令入戒治處所施以強制戒治，
    嗣經本院於九十一年八月二十一日以九十一年度毒聲字第二六二四號裁定停止戒
    治，所餘戒治期間付保護管束，嗣於九十一年十二月十九日強制戒治期滿，該案
    並經臺灣板橋地方法院檢察署檢察官於九十年十一月十九日，以九十年度毒偵字
    第三二一一號起訴，並經本院於九十一年四月十二日，以九十一年度訴字第四五
    九號判決判處有期徒刑七月確定，已於九十二年七月十八日縮短刑期執行完畢。
    猶不知悔改，其明知海洛因係毒品危害防制條例第二條第一款所定之第一級毒品
    ，依法不得施用、持有，竟於前案強制戒治執行完畢後五年內，基於施用第一級
    毒品海洛因之犯意，於九十二年十一月七日晚間十一時（起訴疏漏載晚間十一時
    ，應予補充）為警採尿前二十六小時內之某時，在不詳地點，以將海洛因摻水後
    置入注射針筒加以注射於身體部位之方式，施用第一級毒品海洛因一次。嗣為警
    於九十二年十一月七日晚間六時四十分許，在臺北縣三重市○○街與自強路交岔
    路口處查獲，並扣得其所有供注射海洛因之針筒二支。甲○○經警於九十二年十
    一月七日晚間十一時許採取尿液送驗結果，檢體呈鴉片類及嗎啡、可待因陽性反
    應，始悉上情。
二、案經臺北市政府警察局中山分局報告臺灣板橋地方法院檢察署檢察官偵查起訴。
    理  由
一、按刑事訴訟法於九十二年二月六日修正公布，依該法第二百八十四條一規定，除
    簡式審判程序及簡易程序案件外，第一審應行合議審判，復依同法第二百七十三
    條之一第一項規定，除被告所犯為死刑、無期徒刑、最輕本刑為三年以上有期徒
    刑之罪或高等法院管轄第一審案件者外，於第一次審判期日前之準備程序進行中
    ，被告先就被訴事實為有罪之陳述時，審判長得告知被告簡式審判程序之旨，並
    聽取當事人、代理人、辯護人及輔佐人之意見後，裁定進行簡式審判程序。經核
    被告甲○○所犯係死刑、無期徒刑、最輕本刑為三年以上有期徒刑以外之罪，其
    於準備程序中就被訴事實為有罪之陳述，經法官告知簡式審判程序之旨，並聽取
    公訴人、被告之意見後，本院爰依上開修正公布施行之刑事訴訟法規定，合議裁
    定由受命法官獨任進行簡式審判程序，合先敘明。
二、右揭犯罪事實，業經被告甲○○於本院審理時坦承不諱，且被告於九十二年十一
    月七日晚間十一時許為警查獲後採集尿液，送鑑驗後，其檢驗結果呈鴉片類陽性
    反應，確認檢驗結果呈嗎啡及可待因陽性反應，此有明生生物科技股份有限公司
    九十二年十一月二十一日出具之濫用藥物檢體檢驗報告書、臺北市政府警察局中
    山分局毒品案件尿液委驗單、九十三年度保管字第七０八號贓證物品清單各一紙
    附卷可佐，是被告前開不利於己之自白核與事實相符，堪以認定。又被告前因施
    用第一級毒品海洛因案件，經本院以八十九年度毒聲字第五八一五號裁定令入臺
    灣臺北看守所附設勒戒處所觀察、勒戒後，認無繼續施用毒品之傾向後，經臺灣
    板橋地方法院檢察署檢察官於八十九年十月二十日以八十九年度毒偵字第六二０
    六號為不起訴處分確定；復於九十年間，因施用第一級毒品海洛因案件，經本院
    以九十年度毒聲字第三九八六號裁定送觀察、勒戒後，認有繼續施用毒品之傾向
    ，復經本院以九十年度毒聲字第四三八五號裁定令入戒治處所施以強制戒治，嗣
    經本院於九十一年八月二十一日以九十一年度毒聲字第二六二四號裁定停止戒治
    ，所餘戒治期間付保護管束，嗣於九十一年十二月十九日強制戒治期滿等情，有
    上開不起訴處分書、判決書、臺灣高等法院被告全國前案記錄表、臺灣板橋地方
    法院檢察署刑案資料查註紀錄表各一份附卷足按。被告顯係於前案施用毒品經觀
    察、勒戒後，認有繼續施用毒品傾向，再經強制戒治期滿後，五年內再犯本件施
    用第一級毒品罪，本件事證已臻明確，應予依法論科。
三、查被告行為後，新修正之毒品危害防制條例業於九十三年一月九日施行（該條例
    於九十二年七月九日修正公布，依該條例第三十六條規定，自公布後六個月施行
    ），關於初犯施用毒品，經觀察、勒戒後，認無繼續施用毒品之傾向，經檢察官
    為不起訴處分後，五年內再犯第十條之罪者，依修正前毒品危害防制條例第二十
    條第三項前段規定，經觀察、勒戒後，認有繼續施用毒品之傾向者，即得依法追
    訴、審判，三犯以上者，亦同。而依修正後第二十三條第二項規定，只要經觀察
    勒戒或強制戒治執行完畢釋放後，五年內再犯第十條之罪，檢察官即得依法追訴
    ，故三犯以上者，無論依修正前第二十條第三項前段或修正後第二十三條第二項
    之規定，均應依法追訴、審判，並未有不同之處置。被告前經本院依修正前毒品
    危害防制條例規定裁定送觀察、勒戒後，認有繼續施用毒品之傾向後，再由本院
    依修正前毒品危害防制條例規定裁定送強制戒治，強制戒治期滿後，五年內再犯
    本案施用毒品之罪，因此，無論依新法抑或舊法之規定，本案均得由檢察官依法
    追訴並由法院依法審判。再者，比較新舊法，新法與舊法關於施用第一、二級毒
    品之刑罰規定，不論條次、犯罪構成要件、法定刑度均無變更，依刑法第二條第
    一項前段，應適用裁判時之新法。是核被告甲○○所為，係犯修正後毒品危害防
    制條例第十條第一項之施用第一級毒品海洛因罪。其持有第一級毒品之低度行為
    ，分別為施用第一級毒品之高度行為所吸收，均不另論罪。查被告曾有如事實欄
    之前科紀錄，有臺灣高等法院被告全國前案紀錄表、臺灣板橋地方法院檢察署刑
    案資料查註記錄表各一紙附卷可按，其於刑之執行完畢後五年內，再犯本件有期
    徒刑以上之刑之罪，為累犯，應依刑法第四十七條之規定加重其刑。爰審酌被告
    甲○○前經送觀察、勒戒、強制戒治，而為不起訴處分確定之寬典，復因施用毒
    品而負刑責，猶應知所惕勵，對於施用毒品之違法性及可罰性，應有明確而強烈
    之認識，詎其不知悛悔，復行施用海洛因，戕害自己身心健康，兼衡其智識程度
    、犯罪動機、目的、施用期間長短、頻率，及犯罪後自承施用毒品犯行，犯後態
    度良好等一切情狀，爰量處如主文所示之刑，以示懲儆。至扣案之注射針筒二支
    ，雖被告於本院調查時否認為其所有，惟參被告於警詢時已自承上開扣案物品為
    其所有（見九十三年度核退偵字第一００號偵卷第十三頁反面），且上開扣押物
    品亦自被告身上查獲等情，本院因認扣案之注射針筒二支為被告所有，且係供被
    告施用第一級毒品之用，自應依刑法第三十八條第一項第二款規定，併予宣告沒
    收。
據上論斷，應依刑事訴訟法第二百七十三條之一第一項、第二百九十九條第一項前段
，毒品危害防制條例第十條第一項，刑法第十一條前段、第二條第一項前段、第四十
七條、第三十八條第一項第二款，判決如主文。
本案經檢察官王家春到庭執行職務。
中　　　華　　　民　　　國　　九十三　　年　　　六　　　月　　 十七 　　日
                                  臺灣板橋地方法院刑事第七庭
                                      法  官  侯　志　融
右正本證明與原本無異。
如不服本判決，應於判決送達後十日內，向本院提出上訴狀。
                                      書記官  吳　進　安
中　　　華　　　民　　　國　　九十三　　年　　　六　　　月　　 十七 　　日
附表本案論罪科刑法條全文：
毒品危害防制條例第十條
施用第一級毒品者，處六月以上五年以下有期徒刑。
施用第二級毒品者，處三年以下有期徒刑。
